# 应付票据已到期未支付是否需要重分类到应付账款

提问人：lxykevinjj 时间：2020-04-30 19:33:06
请教陈版，应付票据已到期，对方未要求承兑，故存在已到期未支付的情况，是否需要重分类到应付账款？还是如何处理？

回答人：chenyiwei
如果该票据已经过本企业承兑的，则继续作为应付票据核算；尚未承兑的，则票据关系消灭（建议与律师确认这一理解是否正确），转回应付账款核算。

提问人：jnaosk 时间：2020-05-01 19:33:06
A为出票人，B为承兑人（银行），C为持票人
A向B缴纳全额保证金后开出由B承兑的汇票交付给C，到期后，商业银行注销A公司缴纳的保证金，A公司冲销应付票据和货币资金，但B因流动性困难拒绝向持票人C承兑
A公司应转回应付账款并确认对B的应收款还是作为或有事项披露？
个人理解，因B拒绝承兑，A公司仍对C公司承担无条件付款的合同义务，应恢复确认对C公司的应收款并确认对B的合同权利（假设不考虑信用风险），因承兑人已明确拒绝承兑，因此该事项并无不确定性，不属于或有事项，这样理解是否恰当？

回答人：chenyiwei
可以这样理解。